臺灣臺南地方法院民事判決　91年度訴字第2017號
原　　　告
即反訴被告　乙○○
訴訟代理人　黃溫信律師
　　　　　　黃紹文律師
　　　　　　徐美玉律師
被　　　告
即反訴原告　丙○○
訴訟代理人　黃俊達律師
　　　　　　賴鴻鳴律師
　　　　　　莊信泰律師
上列當事人間請求給付買賣價金事件，經本院於民國94年12月14
日言詞辯論終結，判決如下：
    主    文
被告應給付原告新台幣貳佰柒拾肆萬零陸佰伍拾元，及自民國九
十一年九月十八日起至清償日止，按週年利率百分之五計算之利
息。
訴訟費用由被告負擔。
本判決第一項於原告以新台幣玖拾壹萬參仟伍佰伍拾元或同額之
交通銀行台南分行可轉讓定期存單為被告供擔保後，得假執行。
但被告如於執行標的物拍定、變賣前，以新台幣貳佰柒拾肆萬零
陸佰伍拾元為原告預供擔保，得免為假執行。
反訴原告之訴及假執行之聲請均駁回。
反訴訴訟費用由反訴原告負擔。
    事實及理由
甲、本訴部分：
一、按訴狀送達後，原告不得將原訴變更或追加他訴，但被告同
    意者，不在此限。被告於訴之變更或追加無異議，而為本案
    之言詞辯論者，視為同意變更或追加，民事訴訟法第255條
    第1項第1款、第2項定有明文。本件原告於起訴時原基於銷
    售合約之法律關係，請求被告給付新台幣（下同）2,740,65
    0元及法定遲延利息；嗣於起訴狀繕本送達後，於民國94 年
    12月14日言詞辯論時，追加本於委任之法律關係，請求被告
    給付代原告收受訴外人甲○○、呂學詩之貨款，被告不抗辯
    ，而為本案之言詞辯論，核與民事訴訟第255條第1項第1款
    、第2項規定，尚無不合，應予准許，合先敘明。
二、本件原告起訴主張：
（一）查原告係藥學博士，於88年8、9月間因研究大白鼠動物肝
      硬化實驗而成功開發出萃取液，並委託商標事務所向經濟
      部智慧財產局申請「奇嘉」商標。被告因知曉原告擁有上
      開奇嘉萃取液商標權，即與原告協議並簽訂「奇嘉萃取液
      授權銷售合約書」（以下簡稱系爭銷售合約）。
（二）原告自簽約後，即依約提供奇嘉萃取液供被告銷售，茲將
      銷售情形陳述如下：
（１）立安製藥股份有限公司（以下簡稱立安公司）加工部分：
      原告依約提供奇嘉萃取液材料，由立安公司加工生產，嗣
      再委由統芳企業股份有限公司（以下簡稱統芳公司）包裝
      ，計有：12公克裝（135盒，每盒90包，每盒30日份）、
      8公克裝（14盒，每盒90包，每盒22日份），則：135（盒
      ）乘30（日份）加上14（盒）乘22（日份）等於4,358（
      日份）。以合約約定每日份600元計算，貨款計為2,614,8
      00元（4,358×600＝2,614,800元），並由被告於89年9月
      16日至統芳公司取貨銷售，被告應支付原告2,614,800 元
      。
（２）龍杏化學製藥股份有限公司（以下簡稱龍杏公司）加工部
      分：龍杏公司計加工生產193瓶，每瓶450ｍｌ（原本每瓶
      460ｍｌ，惟被告向原告稱因冰凍緣故致體積縮小至450ｍ
      ｌ），其中：
    1.被告取貨賣出135瓶，每日份為120ｍｌ，總計賣出506日
      份（即135乘450除以120等於506），原合約價以600元計
      之，但因被告反應尚在促銷階段，希原告降低售價以提高
      銷售量，故雙方協議以500元計價，是此部分被告應給付
      貨款253,000元（即506×500＝253,000）。
    2.另原告因研究需要取走58瓶，每日份為120ｍｌ，計為217
      .5 日份（即58乘450除以120等於217.5），被告以每瓶10
      0元計價，總計為21750元，應予扣除。
    3.另被告分別由呂學詩、甲○○處取走銷售款11,200元、8,
      400元，合計為19,600元，應由被告支付原告19,600元。
    4.被告代原告墊付工資10,000元、檢驗品管費用15,000元，
      合計25,000元，應予扣除。
    5.綜上被告尚應再給付原告225,850元（即253,000減21750
　    加19,600減25,000等於225,850）。
    6.嗣被告有交付其所簽發之票號：00000000、發票日：90年
      4月30日、票面金額：100,000元之支票乙紙予原告，以為
      部分貨款之支付，前開貨款應再扣減100,000元，即被告
      應再給付125,850元予原告。
（三）綜上被告尚有貨款2,740,650元（2,614,800加125,850等
      於2,740,650）迄未支付，為此爰依契約法律關係，請求
      被告應給付原告2,740,650元。
（四）兩造於89年3月15日簽訂系爭銷售合約，約定由被告提供
      2,000,000元，原告授權被告取得台灣本島之奇嘉萃取液
      單一銷售權（原告擁有研究應用使用權），由原告提供萃
      取液，而成品包裝則由被告負責．．．，綜觀本件銷售合
      約書內容中從未表示奇嘉萃取液屬於「藥品」之字句或有
      任何經衛生署核准之字號記載，該萃取液非屬藥品甚明；
      況被告身為台南縣西藥商業工會理事長，對於銷售之奇嘉
      萃取液是否為藥品乙事，應具有一定專業判斷水準，甚至
      任何人亦可經由上網等查詢管道查證是否屬於藥品，原告
      絕無亦無從為欺騙被告之可能。嗣原告在與被告簽約後，
      即依上開合約所載約定提供萃取液並協助被告為物品之包
      裝等，原告確已依約履行契約責任，原告並無給付不能之
      情形。
（五）關於被告於90年4月24日以台南麻豆郵局第117號存證信函
      予原告，其內容為：「乙○○你日前叫統芳食品工廠載來
      一批不明物品來我這裡，．．．，請你盡速來載回。你我
      合約至今都未履行，不求賠償，但請你速歸返壹佰玖拾壹
      萬元或者一星期內跟我處理相關合約事宜，否則．．．。
      」，經查：
（１）前開函文所稱：「乙○○你日前叫統芳食品工廠載來一批
      不明物品來我這裡，．．．」，惟原告從未叫人載運任何
      物品予被告，被告所述顯與事實不符。
（２）再經詳讀其存證信函內容，亦僅表示請原告於一星期內與
      被告處理合約事宜，並未表示其有遭原告詐欺而為撤銷意
      思表示之意，被告實不能以此主張該合約已因撤銷意思表
      示而消滅。兩造間契約仍屬有效，被告尚應給付原告貨款
      2,740,650元。
（六）原告並未詐欺被告：
（１）被告於本院刑事庭審理時陳稱：「（問：販賣西藥藥品，
      會不會檢查有無衛生署核准字號？）會的」、「（問：沒
      有核准字號的藥品，是否會販賣？）不會。那是違法的」
      、「（問：平常人家拿藥來賣的話，是否會先檢查有無核
      准的字號？）會的」（見刑事卷91年11月12日），足見被
      告知悉藥品需經衛生署核准並發給核准字號後，始得販售
      。又被告當時任台南縣西藥商業公會理事長，其本身除經
      營全泰藥局外，並參與璟昌開發股份有限公司、伍力國際
      行銷股份有限公司及聚洋國際發開企業股份有限公司等多
      家公司之經營，其營業項目除藥品買賣外，尚包括電腦、
      教學儀器、體育器材、通訊設備、廚房設備、文具用品、
      消防設備、環保設備、農漁牧產品之買賣及乳品批發、輔
      助食品批發、食品飲料零售等，由此足徵，被告除其本行
      藥品買賣業外，尚跨足其他商品之買賣，商場經驗豐富，
      佐以其本身經營藥品買賣業，更不可能不知藥品之製造、
      販賣應經主管機關核准之理！苟原告向被告「騙稱」奇嘉
      萃取液乃經衛生署核准製造之藥品，被告自可加以查詢該
      藥品是否果真經核准之情（例如上網或向衛生署查詢或要
      求被告提出核准證明文件），豈有輕易相信而受騙上當之
      理；又，苟原告稱該液為藥品，則攸關雙方權利義務之系
      爭銷售合約，何以其內容竟無奇嘉萃取液係藥品及經衛生
      署核准製造之相關記載？足徵，被告所為遭原告詐欺等主
      張，應無可採。
（２）奇嘉萃取液乃立安公司製造，而立安公司係經由被告之朋
      友所介紹，為被告自承在卷（詳刑事發查卷90年5月23日
      詢問筆錄），證人吳昭明即立安公司負責人於偵查中證稱
      ：89年5月他二人（即丙○○及乙○○）一起來我工廠找
      我，乙○○說他發明了天然生機食品，對身體有好處，委
      託我製造，他們說是食品，所以沒有衛生署的製藥許可證
      明，我問他們數次這食品有何效用，但他們一直很神祕而
      且不說，食品原料是乾燥之青草，都是他二人一起載去給
      我的，乙○○稱奇嘉萃取液為食品時，丙○○亦在場，他
      們二人同去我工廠有十次以上，製造之成品是由丙○○載
      去統芳食品工廠包裝等語（詳刑事發查卷90年7月20日詢
      問筆錄及偵字卷90年9月28日訊問筆錄），由是足徵被告
      就奇嘉萃取液於立安公司之製造過程，從頭至尾參與甚多
      。證人吳昭明更於本院刑事庭91年12月24日庭訊時證稱：
      「（接受人家委託製造時，會先確認是否藥品或食品？）
      是的」、「食品是到食品廠包裝」、「他們兩個人都是一
      同到工廠的，如果乙○○有去，丙○○一定有去。但丙○○有去，乙○○不一定有去」、「．．．我告訴他們你這
      是食品，要去食品廠包裝，他們說他們不認識食品廠，才
      由我介紹他們去統芳」、「（如果人家委託你們製造藥品
      ，你們是否會先看衛生署核准的字號？）當然會要求他們
      提出證書．．．之後我們會去求證是否真實的。因為核准
      字號上網就可以查到，不然問衛生署都可以查的到」、「
      （丙○○是否有將本案物品認為是藥品？）這點我可以肯
      定，從來沒有過」、「（是藥品還是食品？）是食品」等
      語，證人蘇明芬亦證稱：「是立安公司吳昭明介紹的。」
      、「是由丙○○送到我們公司」、「丙○○、乙○○來找
      我們時，也都有強調這是食品」、「本件是食品，所以他
      們要把東西送到我這邊包裝。並申請衛生署食品字號」、
      「當初他們要求鋁箔部分是空白，至於紙盒包裝部分，丙○○問我何處有在製作印刷紙盒，我有幫他介紹，．．．
      紙盒外包裝也是空白的」、「（丙○○他們是否有要求你
      們幫他們在紙盒包裝上面印製文字或圖案？）沒有」、「
      （丙○○有無向你反應為何包裝上面沒有文字、圖案等物
      ？）沒有」、「．．．我有向丙○○反應，為何都是空白
      的，他說他知道」、「（被告委託你們申請衛生署食品字
      號，丙○○他是否知道？）他不可能不知道，因為被告、
      告訴人兩個人同時來我公司的，我確實有介紹告訴人去安
      平工業區的仁祥印刷廠」、「我是食品公司，不可能去做
      藥品包．．．」等語，依上所述可知，被告既參與整個裝
      造、包裝過程，焉有不知奇嘉萃取液為食品之理。
（３）被告於89年9月16日收到奇嘉萃取液之粉狀包裝成品後，
      因市場反映粉狀成品服用不便，復於89年10月31日自行委
      託龍杏公司食品部進行液態奇嘉萃取液抽提製造一事，證
      人林哲男即龍杏公司負責人於本院刑事庭證稱：「第一次
      他們都有在場，我有向他們詢問用途，他們說是研究用，
      藥品的申請不是那麼簡單，要作實驗，我是有告訴他們可
      以將物品的成份列名函問衛生署，可否以食品出，成品已
      由告訴人取走，製造費用由告訴人（即被告）支付，我有
      請他先抵充，之後碰面再行結帳」等語。且被告確有銷售
      ，有被告親筆帳單（龍杏入水）並於90年4月30日簽發100
      ,000 元支票支付原告部分貨款乙節可參，足證被告始終
      知道奇嘉萃取液為天然青草茶食品，而非藥品，原告並未
      詐欺被告甚明。
（４）不論是立安製造的粉狀奇嘉萃取液或是龍杏製造的液態奇
      嘉萃取液，兩者僅成品之狀態不同而已，且兩造之合作關
      係既僅有合約書所載之奇嘉萃取液的合約關係，並無其他
      ，更徵被告所稱龍杏公司製造的液態奇嘉萃取液與本件奇
      嘉萃取液不同，龍杏的是吃腎臟，本案是吃肝臟的云云，
      亦不足採。
（七）綜上所述，原告並未佯以食品為藥品詐欺被告，業經本院
      刑事庭判決在案，則原告所交付被告之「奇嘉萃取液」均
      依雙方之約定給付，自無不完全給付之問題，另被告既未
      受詐欺，更無主張撤銷被詐欺之意思表示之權利，被告所
      為首揭主張均無可採。
（八）並聲明：求為判決如主文第一項。如受勝訴判決，原告願
      供現金或交通銀行台南分行可轉讓定期存單為擔保，請宣
      告准予假執行。
三、被告則以：
（一）奇嘉粹取液是藥品，原告於與被告訴訟前也宣稱是藥品：
（１）依原告所著奇嘉萃取液改善大白鼠肝硬化之研究一文，可
      知奇嘉萃取液可使因四氯化碳引起之肝硬纖維化病變回復
      近於正常，是奇嘉萃取液縱使不是「使用於治療人類疾病
      之藥品」，也當是「其他足以影響人類身體結構及生理機
      能之藥品」。除非原告承認其研究報告係偽造，否則依法
      當認定奇嘉萃取液係藥品。依奇嘉萃取液青草茶（不知是
      否為奇嘉萃取液但此為被告唯一所知奇嘉萃取液可能之成
      分）之配方如鹹蝦花、化石草、有苞筋骨草等，皆記載於
      原色台灣「藥用」植物圖鑑，皆有中藥藥理作用，此有原
      告提出之圖鑑可知，又經網路查詢全國中草藥彙編，可知
      筋骨草可治療迴蟲，並且直指本品味極苦，虛弱者宜慎服
      等語。顯然有苞筋骨草並非一般食用之青草，而係治療疾
      病用之生藥。
（２）奇美醫院醫學研究部網站，其中記載奇美醫訊第56期90年
      3月出版有關奇美醫院中草藥傳統醫學研究室之簡介，其
      中有：「本研究室已篩選出數種民間利用強肝膽生藥，此
      傳統中藥處方及中藥調合理論將處方標率化之『生藥驗方
      』名為『奇嘉萃取液』，已成功在動物實驗模式中將西方
      醫學認為不可逆之肝硬化大白鼠，經一五０日之上述驗方
      治療後，不但受治療動物零死亡率，並且『各項相關血液
      生化值及解剖病理切片均顯示其肝臟已恢復健康』」。顯
      然可知奇嘉萃取液是被告與奇美醫院共同研發之肝硬化「
      治療藥劑」。2002年奇美醫院國醫節中醫藥學術研究會後
      記，該會議由奇美醫院詹啟賢院長主持，其中有：「順帶
      介紹本院醫研部目前已從中草藥篩選出『治療肝硬化藥劑
      』，這個『藥』能有效的『逆轉肝臟的纖維化組織，讓肝
      臟恢復正常』．．．。」「醫研部乙○○．．．」等語。
      顯然奇美醫院的肝硬化完全治療劑就是奇嘉萃取液。就乙○○個人之簡介，其中提到黃副教授為奇美醫學中心醫學
      研究部副研究員，專長為中草藥物之研發尤其對於肝硬化
      末期中草藥治療有著深入研究並且有重要之發現，肝硬化
      之大白鼠『幾乎可以被治癒』．．．等語。中藥研發研究
      室之簡介，亦提到乙○○有肝硬化中草藥治療藥物之研發
      。製藥科技中心簡介，其中乙○○為副研究員對於『肝硬
      化治療劑』之研發有初步之結果。上開資料足以證明奇嘉
      萃取液是『藥』、是『肝硬化的完全治療劑』、『是乙○○與奇美醫院共同研發』的，絕不容狡賴。依藥事法第6
      條第2款及第3款規定：所謂藥品，係指使用於診斷治療減
      輕、預防人類疾病之藥品或其他足以影響人類身體結構及
      生理機能之藥品。由上開奇美醫院之宣傳資料，縱然奇嘉
      萃取液無本草綱木中之中藥成分，但既然奇嘉萃取液會改
      變人類生理結構，那就是藥！
（３）由銷售合約書可知，奇嘉萃取液，每份30公克，「成本價
      800元」，每公克約26元，比市售之靈芝貴，天下當無如
      此貴之青草茶之理。由合約第四點：「乙方同意僅於簽約
      並授權之合法醫療院所經專業之醫師及藥師管理下始得銷
      售」等語，如非藥品何必如此約定？
（４）原告於90年5月23日在地檢署供稱：「我以奇嘉用在動物
      實驗上發現對四氯化碳傷害的血液分析值有變化，這我在
      日本藥學會第一二０年會中有發表」等語。其雖口口聲聲
      主張係食品，但：會造成血液分析值變化者當係藥品。如
      非藥品又如何在日本「藥學會」中發表？原告研製奇嘉萃
      取液乃是在89年3月前，當時食品並不需進行動物實驗，
      只有「藥品」才需進行實驗。原告於91年5月15日在鈞院
      供稱：「當初我是作動物實驗，有關病理切片的判讀是請
      別人看」等語。更加證明奇嘉萃取液是藥。於91年10月8
      日在鈞院刑事庭供稱：「（奇嘉萃取液是否為你發明的？
      ）是我研究並從事動物實驗後發展出來的東西。名字是我
      取的」「（奇嘉萃取液有何功效？）根據我做的動物實驗
      ，我發覺對老鼠的肝指數有幫助，有改善的情況。」「當
      時因為我知道這個東西有動物療效後．．．」、「我還沒
      有做人體實驗」等語，如果是食品怎麼會有動物療效？如
      何要計畫作人體實驗？至今沒有食品需做人體實驗之規定
      。
（二）原告之騙術為：「騙稱奇嘉萃取液為合法藥品」。查甲○○為藥商，並未參與奇嘉萃取液之製造，其所言當無所顧
      忌，其堅決指出奇嘉萃取液為藥品，雖其於地檢署與地方
      法院陳述有關有無談及衛生署許可字號一事前後似有歧異
      ，但是核其真意當指當時有說到「衛生署許可」，但是沒
      有提到字號究竟是幾號，此由偵查中稱「已得衛生署許可
      」，於地院稱「未提及衛生署核准字號」等語可參，二者
      並無歧異矛盾之處，鈞院刑庭認定前後矛盾，顯有誤會。
      是原告確實以奇嘉萃取液是「合法藥品」置騙。
（三）被告是否撤銷意思表示？
（１）90年4月24日被告曾以麻豆郵局第117號存證信函表示：「
      ．．．請你儘速載回不明物體（即奇嘉萃取液）」「你我
      合約至今都未履行，不求賠償，但請你速歸返一百九十一
      萬元或者於一星期內跟我處理相關合約事宜，否則依法辦
      理．．．」等語，被告之目的乃在求退貨並求立刻返還一
      百九十一萬元，為什麼要求返還一百九十一萬元？因為被
      告覺得不要契約了，此一不要契約之意思表示，由其字裡
      行間可知，已無庸置疑，雖然其沒有說為什麼不要契約，
      只說收到不明物體（意即無標示之奇嘉萃取液），但其意
      思表示明確而清楚，並且已經送達，查所謂撤銷權之行使
      乃「形成權之一種」，其本質是一種「單方意思表示」，
      也就是法律行為中之「單獨行為」，此種單獨行為法律並
      沒有訂定「行使方式」，也不要求行使者一定要說明被詐
      欺所以撤銷，此乃不要式行為，是被告只要有不要契約之
      意思已足，不需要明確表示我被詐欺，所以我要撤銷。
（２）至於被告所謂「或者於一星期內跟我處理相關合約事宜」
      云云，乃指如不能速還「一百九十一萬」及「退貨」，要
      一星期內處理相關合約事宜，並不代表被告還要這個契約
      ，自不能解為契約未被撤銷。
（四）原告不完全給付
（１）因為係藥品而無核准字號之不完全給付型態（瑕疵給付類
      推給付不能）：
      查奇嘉萃取液確實係藥品已如前述，則原告未依法交付核
      准字號，其給付顯不完全，又因為未有藥品字號之藥品為
      偽藥，被告自得依給付不能之規定解除契約，此一解除契
      約乃是準用給付不能之規定而來。
（２）如鈞院認定奇嘉萃取液是「食品」（被告否認）之不完全
      給付型態：
    1.依食品衛生管理法第17條第2款規定，食品必須標明內容
      物名稱及重量、容量或數量；其為二種以上混合物時，應
      分別標明，故有包裝之食品必須標明內容。對於食品、食
      品添加物或食品用洗潔劑所為之標示、宣傳或廣告，不得
      有不實、誇張或易生誤解之情形。食品衛生管理法第19條
      第1項定有明文。又企業經營者對於其提供之商品或服務
      ，應重視消費者之健康與安全，並向消費者說明商品或服
      務之使用方法，維護交易之公平，提供消費者充分與正確
      之資訊，及實施其他必要之消費者保護措施。消費者保護
      法第4條亦有明定。查食品之成分與消費者之健康與安全
      ，息息相關，不應該是秘密，此一附隨義務之不履行，應
      構成不完全給付。
　  2.原告並未告知奇嘉萃取液之真實成分為何。如鈞院仍認定
      奇嘉萃取液是食品（被告堅決否認），而如原告所陳係青
      草茶（被告堅決否認），其成分如依原告委由統芳食品申
      請之內容觀之，係雙柳廣、貓鬚草、散血草、玉米鬚、金
      錢草、乳糖、玉米澱粉等、依其於高等法院台南分院刑事
      庭陳報之內容，則有冇骨消、蒲公英、雙柳廣、化石草、
      玉米鬚、人蓉、茶、散血草、金錢草、乳糖及玉米澱粉等
    　，二者顯不相同，顯然原告並未據實將奇嘉萃取液之成分
      告知被告（被告否認原告此二次所陳報之成分為奇嘉萃取
      液之成分，原告如認為其已交付者為該成分，應由原告負
      舉證責任），被告自無從依食品衛生管理法為成分標示，
      亦不能期待被告為不完全之標示，顯亦為不完全給付。
    3.原告未告知奇嘉萃取液之成分。原告對於奇嘉萃取液之成
      分一直秘而不宣，其提供給法院者兩次又不甚相同，被告
      無法知道奇嘉萃取液中有無有害人體健康之成分，縱使奇
      嘉萃取液是食品（被告堅決否認），原告亦應正確告知被
      告食品成分並將成分標明，原告不履行此一誠實告知之義
      務，已然造成被告所取得之奇嘉萃取液無法販賣（蓋販賣
      有遭到重大損失之可能），原告屢經於刑事庭催告多次，
      原告所提供之成分兩次俱不相同，不知是否真實，縱使原
      告目前能證明其二次陳報之成分中的一次為真實，因為目
      前被告銷售權已到期（依契約第2條係91年5月31日被告銷
      售權到期）已無從補正，此時應認為原告係不完全給付，
      被告得類推給付遲延之規定，依法解除契約。
　　4.原告至台灣高等法院台南分院刑事庭追問始告知奇嘉萃取
      液含蒲公英（斯時被告代理權已到期）。退一步言，縱使
      原告有告知如統芳食品廠申請書所載之成分（被告否認）
      ，依原告陳述其亦隱瞞有關奇嘉萃取液中含有「蒲公英」
      ，為何隱瞞蒲公英？據被告事後了解蒲公英有對抗四氯化
      碳造成肝損害之藥效（此與原告自己對小白鼠之研究部分
      不謀而合，顯蒲公英是奇嘉萃取液之主要成分），是無論
      如何，即使鈞院認定被告知道奇嘉萃取液是青草茶，只是
      保肝食品（被告否認），原告對於奇嘉萃取液含有蒲公英
      一事顯未告知，更不用說含量了（依行政院衛生署93年9
      月3日0930030703號函蒲公英每日最高食用量在10ＭＧ以
      下），原告既然不能證明其有明確告知被告奇萃取液含有
      蒲公英，並且依法說明含量，其給付亦屬不完全，此無庸
      置疑。
    5.行政院衛生署於93年9月3日回函稱：「雙柳廣」「化石草
      」「散血草」之供食用安全性未明，不得添加於食品中」
      等語，是如原告所主張奇嘉萃取液含有「雙柳廣」「化石
      草」「散血草」（被告否認），自不能做為食品之用，原
      告竟稱之為青草茶販售與被告，其給付自有瑕疵。至原告
      所辯原色台灣「藥用」植物圖鑑渠無毒性，所以可以作為
      食品用云云，顯然係將「藥用無毒性」等同於長期「食用
      」之安全性，如此類比顯然引喻失義，自無足採。
　　6.奇嘉萃取液有碳化現象，已喪失原有之效用。此有93年6
      月28日吳昭明證述：「在現場是原告指揮我職員作的」、
　　　「因為這個技術只有原告知道」、「原告是到期後二、三
      天，兩造及我到沈進忠議員那邊和解，那時原告有說成品
      是在我那邊我員工弄壞的」等語，顯然原告有訴訟外自認
      ，參以原告是藥學博士，有相當高的藥學知識，且製做奇
　　　嘉萃取液是其獨門之學問，伊自不可能將好的藥品當成壞
      的藥品，且系爭藥品又係原告指揮製作，其製作結果有瑕
      疵自應由原告負責。
    7.關於不能以「食品」管理及碳化部分，屬於瑕疵給付，應
      類推給付不能之規定解除契約，特再次重申解除契約之意
      旨。
（五）有無液態之奇嘉萃取液
（１）查被告否認原告有提供任何「液態」之奇嘉萃取液給被告
      銷售，原告應先證明其提供給被告者為奇嘉萃取液，如鈞
      院認定原告所提供給被告者為「液態」的奇嘉萃取液，原
      告需先證明伊有告知被告其交付之液體係奇嘉萃取液（據
      被告所知原告所交付液體部分是一種固腎的青草汁，為原
      告研發的他項產品，不是奇嘉萃取液，詳91年12月24日台
      南地方法院刑事庭筆錄），如原告堅稱此為奇嘉萃取液，
      被告亦已於91年12月6日當庭依法撤銷被詐欺之意思表示
      ，如鈞院認為被告未被詐欺（被告否認此點），亦因其交
      付之物品，奇嘉萃取液成分不明、食用安全性不明，於此
      一併解除契約。
（２）由液態奇嘉萃取液之存在（被告否認）是否可證明被告未
      受詐欺？查原告一直以來係以「奇嘉萃取液是合法藥品置
      騙」，被告既然認為奇嘉萃取液是合法藥品，販入以後就
      瓶裝部分予以販賣，並無販賣偽藥之故意，甚為顯然，是
      縱然原告有給付被告奇嘉萃取液，被告也知道是奇嘉萃取
      液並予販賣（被告堅決否認知道原告所交付的液體是奇嘉
      萃取液），亦不能證明被告未被詐欺，最多只能證明「被
      告太相信原告」有關奇嘉萃取液有核准字號之說，所以先
      行販賣，自不能以此作為對原告有利之認定。
（六）訴外人呂學詩、甲○○處之款項，被告只是受原告委託而
      代收，並非被告賣出之貨款云云，資為抗辯。並聲明：原
      告之訴駁回；如為被告不利之判決時，願供擔保請免假執
      行。
四、兩造不爭執之事實：
（一）原告於88年8、9月間開發出萃取液，並委託商標事務所向
      經濟部智慧財產局申請「奇嘉」商標。被告因知曉原告擁
      有上開奇嘉萃取液商標權，即與原告協議並簽訂系爭銷售
      合約。原告自簽約後，即依約提供奇嘉萃取液供被告銷售
      。
（二）原告依約提供奇嘉萃取液材料，由立安公司加工生產，嗣
      再委由統芳公司包裝，計有：12公克裝（135盒，每盒90
      包，每盒30日份）、8公克裝（14盒，每盒90包，每盒22
      日份），則：135（盒）乘30（日份）加上14（盒）乘22
      （日份）等於4,358（日份）。以合約約定每日份600元計
      算，貨款計為2,614,800元（4,358×600＝2,614,800元）
      ，並由被告於89年9月16日至統芳公司取貨。
（三）原告提供材料由龍杏公司計加工生產193瓶，每瓶450ｍｌ
      ，其中：
（１）置放於被告處135瓶，每日份為120ｍl，總計506日份（即
      135乘450除以120等於506），每日份以500元計算，合計2
      53,000元（即506×500＝253,000）。
（２）另原告因研究需要取走58瓶，每日份為120ｍｌ，計為217
      .5 日份（即58乘450除以120等於217.5），被告以每日份
      100元計價，總計為21750元。
（３）訴外人呂學詩、甲○○銷售龍杏公司代工之上開物品，銷
      售款分別為11,200元、8,400元，合計為19,600元。
（４）被告代原告墊付工資10,000元、檢驗品管費用15,000元，
      合計25,000元。
（５）扣除原告因研究需要取走之58瓶，價值21750元，及被告
      代原告墊付工資10,000元、檢驗品管費用15,000元，上開
      龍杏公司生產之產品之價值尚餘225,850元（即253,000減
      21750加19,600減25,000等於225,850）。
（６）嗣被告有交付其所簽發之票號：00000000、發票日：90年
      4 月30日、票面金額：100,000元之支票乙紙予原告，以
      為部分貨款之支付，扣除該100,000元，上開龍杏公司生
      產之產品之價值尚餘125,850元。
（四）被告於90年4月24日以麻豆郵局第117號存證信函通知原告
      將訴外人統芳公司載至被告處之奇嘉萃取液載回，該存證
      信函記載：乙○○你日前叫統芳食品廠載來一批不明物品
      （兩造對該物品係指奇嘉萃取液並不爭執）來我這裡，經
      我發現後屢催數次要你載回，但至今尚未來載回，請你盡
      速來載回。你我合約至今都未履行，不求賠償，但請你速
      歸返一百九十一萬元或者一星期內跟我處理相關合約事宜
      ．．．。
（五）行政院衛生署93年9月3日衛署食字第0930030703號函稱：
      「雙柳廣（鹼蝦花）」「化石草（貓鬚草）」「散血草（
      筋骨草）」之供食用安全性未明，不得添加於食品中。行
      政院衛生署93年12月7日衛署食字第0930043477號函稱：
      若「貓鬚草」所使用之品種確為「Ｏrthosiphon  arista
      tus（Ｂlume）Ｍiq.」，則其業經本署食用安全性評估可
      供為茶包、膳食調理包原料或經萃取後作為飲料、錠狀、
      膠囊狀、粉末狀、顆粒狀等食品之原料。衛生署中醫藥委
      員會編印之「台灣藥用植物資源名錄」記載上開三種植物
      係藥用植物。
五、得心證之理由：
    本案有關本訴爭執之關鍵在於：原告有無向被告佯稱奇嘉萃
    取液係有核准字號之藥品以欺騙被告？如有，被告是否已合
    法撤銷受詐欺之意思表示？原告有無告知被告奇嘉萃取液正
    確成份之義務？如有，原告是否有告知被告？奇嘉萃取液可
    否食用，其食用安全性有無問題？原告交付之奇嘉萃取液是
    否有碳化現象？龍杏公司代工生產之液態物品是否為奇嘉萃
    取液？訴外人呂學詩、甲○○所銷售由龍杏公司代工之液態
    物品，係原告或被告委託訴外人呂學詩、甲○○銷售？經查
    ，
（一）原告有無向被告佯稱奇嘉萃取液係有核准字號之藥品以欺
      騙被告？
（１）查被告於本院刑事庭審理時供稱：（販賣西藥，會不會檢
      查有無衛生署核准字號？）會的、（沒有核准字號藥品，
      是否會販賣？）不會，那是違法的、（平常人家拿藥來賣
      ，是否會先檢查有無核准字號？）會的等語（本院91年度
      易字第1210號刑事卷75至76頁，該刑事卷以下簡稱系爭刑
      事卷），足見被告知悉藥品，需經衛生署核准，並授與核
      准字號後，始得販售。參以被告自承曾擔任台南縣西藥商
      公會理事長，是被告對販售藥品相關規定，衡情應無不知
      之理。由此觀之，被告倘於簽約時，已認為「奇嘉萃取液
      」是藥品，理應會將衛生署核准為藥品字號，此等關乎「
      奇嘉萃取液」得否以藥品來銷售之重要內容，記載於雙方
      合約為是。然兩造簽訂之系爭銷售合約，並未記載「奇嘉
      萃取液」業經衛生署授與核准為藥品字號，更未曾敘及「
      奇嘉萃取液」為藥品相關文字等情，有系爭銷售合約在卷
      可稽。依此，原告主張於簽訂契約時，被告已知悉「奇嘉
      萃取液」非藥品，尚非無據。
（２）證人吳昭明於上開刑事案件偵審中證稱：被告（即本案原
      告）與告訴人（即本案被告）同至其工廠，委託其製造「
      奇嘉粹取液」時，二人均陳稱「奇嘉萃取液」係食品，並
      非藥品等語（系爭刑事案件偵查卷7頁、系爭刑事卷109至
      110頁）。又證人吳昭明於本院刑事庭證稱：（統芳這家
      公司是你介紹給被告、告訴人的？）「是我介紹的，當時
      我有告訴統芳公司說，我要介紹客人給他，當時我是告訴
      統芳說，人家來我這邊做批食品，要介紹他們到統芳去包
      裝等語，與經營統芳公司並曾為兩造包裝「奇嘉粹取液」
      之證人蘇明芬於本院刑事庭證稱：（告訴人、被告生意是
      何人介紹給你的？）「是立安公司吳昭明介紹的」、（當
      時如何跟你說的？）「當時吳昭明跟我說他是藥品廠，食
      品他沒有在做，所以介紹給我」等語（系爭刑事卷106至
      116頁），互核相符，足見證人吳昭明於上開刑事案件偵
      審中迭次陳稱，兩造至其公司委託製造時，均陳稱「奇嘉
      粹取液」係食品而非藥品等情，與事實相符。
（３）再查原告於上開刑事案件偵審中均陳稱，委託統芳公司包
      裝時，曾委託統芳公司申請衛生署食品類核准字號等語，
      核與證人蘇明芬於上開刑事案件偵審中證述相符（系爭偵
      查卷39頁背面、系爭刑事卷126頁），原告該部分陳述與
      事實相符，應堪採信。又證人蘇明芬於本院刑事庭審理時
      證稱：告訴人知悉被告委請其申請衛生署核准字號之事，
      並告知若需資料，應向被告索取等語（系爭刑事卷123頁
      ），參以被告於本院刑事庭供承：其擔任藥商廿餘年，未
      曾聽聞同一物品，同時申請藥品及食品許可字號情事等語
      （系爭刑事卷128頁）。依此以觀，若原告曾向被告佯稱
      ，「奇嘉粹取液」已取得衛生署核准藥品許可字號，則被
      告知悉原告委託統芳公司申請衛生署食品類字號時，以被
      告對藥品與食品核准專業知識，理應發覺原告之前所言不
      實，何以全然未發覺，而仍告知證人蘇明芬，申請所需資
      料，應向原告索取？足見原告主張被告自始即知「奇嘉粹
      取液」係食品而非藥品等語，應屬有據。
（４）另按藥品除法令規定外，固需在專業醫師及藥師管理下始
      得販售。然此並非表示，凡在專業醫師及藥師之管理下販
      售之物，均係藥品。蓋市售健康食品等具有療效食品販售
      業者，亦常有要求需在專業醫師及藥師之管理下始得販售
      之自我規範。此外，亦有為加強販售食品專業形象，而以
      需在專業醫師及藥師之管理為號召，作為提高產品附加價
      值商業手段。凡此種種，均非罕見之事，自難僅以兩造約
      定「需在專業醫師及藥師之管理下始得販售」等語，即推
      認兩造簽訂契約時，雙方認定「奇嘉萃取液」是藥品。另
      按食品價格，係由市場供需決定，若消費者認其代價相當
      ，其定價高低均無不可。此觀諸市售健康食品，甚至一般
      食品價格每份高逾千元，亦屬常見之事。是被告以奇嘉萃
      取液每公克售價約26元，比市售之靈芝貴，據以指稱，原
      告告知「奇嘉萃取液」為藥品而非食品云云，其指摘顯與
      現今社會交易常情有違，自無可採。
（５）另有關原告所著奇嘉萃取液改善大白鼠肝硬化之研究論文
      ，及奇美醫院醫學研究部網站有關奇嘉萃取液介紹，固有
      論及奇嘉萃取液之療效，然此僅係原告所做之學術研究，
      尚難僅以上開論文及奇美醫院醫學研究部網站有關奇嘉萃
      取液之介紹，即認原告有向被告騙稱奇嘉萃取液是合法藥
      品。
（６）綜上各情，堪認被告與原告簽訂系爭銷售合約時，被告已
      知悉「奇嘉萃取液」未取得衛生署核准為藥品，僅係食品
      ，不得以藥品名義販售。原告主張簽約時，被告知悉「奇
      嘉萃取液」係食品而非藥品等語，應可採信。
（７）證人甲○○於系爭刑事案件偵查中固證稱：被告稱「奇嘉
      粹取液」係治療肝病特效藥，已取得衛生署許可云云（系
      爭偵查卷30頁背面）。於本院刑事庭則供稱：被告與告訴
      人，至其住處與其洽談時，未提及衛生署核准字號云云（
      系爭刑事卷170頁），是證人甲○○先後證詞，顯然不一
      ，其證詞是否可採，已非無疑。況被告簽約時即已知悉「
      奇嘉萃取液」係食品而非藥品等情，已如前述。則兩造嗣
      後至證人甲○○處洽商「奇嘉萃取液」銷售事宜時，究竟
      係對證人甲○○稱，「奇嘉萃取液」為藥品抑或食品，要
      與本件原告是否對被告騙稱「奇嘉萃取液」係合法藥品無
      關，併此敘明。
（８）原告既未向被告佯稱奇嘉萃取液係有核准字號之藥品以欺
      騙被告，則被告以原告向被告佯稱奇嘉萃取液係有核准字
      號之藥品以欺騙被告為由，主張撤銷系爭銷售合約，尚屬
      無據。
（二）原告有無告知被告奇嘉萃取液成份之義務？
      依兩造簽訂之系爭銷售合約，被告僅取得奇嘉萃取液台灣
      本島單一銷售權，依約原告無告知被告有關奇嘉萃取液成
      份之義務。退步言之，縱認原告有告知被告奇嘉萃取液成
      份之義務，從被告於90年5月7日所提之告訴狀中附帶提出
      統芳公司向行政院衛生署申請食品字號之申請函，其內容
      明確記載奇嘉萃取液成份及製作過程，及證人蘇明芬於本
      院刑事庭審理時證稱；（被告委託你們申請衛生署食品字
      號，丙○○他是否知道？）他不可能不知道，可知被告確
      有參與奇嘉萃取液申請食品字號之過程，且至遲於90年5
      月7日已知悉奇嘉萃取液之成份，是被告辯稱：在系爭合
      約書91年5月31日到期之前，原告並未告知奇嘉萃取液之
      成份云云，自不足採。
（三）奇嘉萃取液可否食用，其食用安全性有無問題？
      行政院衛生署93年9月3日衛署食字第0930030703號函雖稱
      「雙柳廣（鹼蝦花）」「化石草（貓鬚草）」「散血草（
      筋骨草）」之供食用安全性未明，不得添加於食品中，惟
      該署93年12月7日衛署食字第0930043477號函稱：若「貓
      鬚草」所使用之品種確為「Ｏrthosiphon  aristatus（
      Ｂlume）Ｍiq.」，則其業經本署食用安全性評估可供為
      茶包、膳食調理包原料或經萃取後作為飲料、錠狀、膠囊
      狀、粉末狀、顆粒狀等食品之原料，可見「貓鬚草（化石
      草」食用安全並無問題，再者，衛生署中醫藥委員會編印
      之「台灣藥用植物資源名錄」記載上開三種植物係藥用植
      物，可見上開三種植物應可食用。上開三種植物既可食用
      ，則被告抗辯上開三種植物食用安全性有問題，自應由被
      告對該有利於己之事實負舉證責任，惟被告就此並未舉證
      以實其說，是被告抗辯：上開三種植物食用安全性有問題
      云云，尚不足採。上開三種植物既可食用，則以該三種植
      物為成份之奇嘉萃取液，其食用安全性亦無問題。
（四）原告交付之奇嘉萃取液是否有碳化現象？
（１）查中草藥噴霧乾燥過程是否造成碳化，與入口及出口控溫
      有關。碳化粉末會焦黑，由外觀及口味可分辨，有中國醫
      藥大學94年11月4日榮校字第0840001741號函在卷可稽，
      復為兩造所不爭執，而奇嘉萃取液係以中草藥噴霧乾燥方
      式製造，亦為兩造所不爭執，則倘如被告所言，原告交付
      之奇嘉萃取液有碳化的現象，依上開函示說明，碳化粉末
      會焦黑，且由外觀及口味即可分辨。次查，原告在立安公
      司指導製造奇嘉萃取液後，係由被告載運至統芳公司包裝
      ，若原告在立安公司指導製造之奇嘉萃取液確有碳化現象
      ，被告當可由外觀立即發現，並向原告反應，豈會再載至
      統芳公司包裝？是被告辯稱原告交付之奇嘉萃取液有碳化
      現象云云，並不足採。
（２）退步言之，縱認原告交付之奇嘉萃取液有被告所指之碳化
      現象，被告在知悉有碳化現象後，自可要求原告另行交付
      無碳化現象之奇嘉萃取液，即該瑕疵並非不能補正，詎被
      告未要求原告補正，逕類推給付不能之規定，請求解除系
      爭銷售契約，自屬無據。
（３）被告另抗辯：原告製造之奇嘉萃取液在立安公司時已毀壞
      云云，然為原告所否認，並陳稱：在調解委員會時我有說
      東西作壞了這件事，但我沒有私下到吳昭明的工廠（即立
      安公司）說。我那時被被告誤導才會說東西壞了，那時被
      告有拿壹份報告說東西壞了，所以我才認為東西真的壞了
      ，後來我才知道製造到包裝已經過了三、四個月，這樣的
      採樣到底那個環節出錯，我沒辦法確認。我認為東西沒有
      壞等語（93年12月1日言詞辯論筆錄），經查，證人即立
      安公司之負責人吳昭明於本院審理時證稱：奇嘉萃取液是
      原告指揮我的職員用我們的機器製造，做好後放我那邊三
      、四天，之後被告才載去統芳包裝。過了幾天被告有開支
      票給我，再過三、四個月支票快到期時，被告才說東西我
      用壞了，所以支票不讓我領，所以票就還給他（指被告）
      。支票到期後兩造就到我那邊說東西放在我這兒時被我的
      員工弄壞的。是誰說東西壞掉的，我已經忘記了等語（93
      年12月1日言詞辯論筆錄），依吳昭明之證詞可知，原告
      指導立安公司職員所製造之奇嘉萃取液，做好後放在立安
      公司三、四天，之後才由被告載去統芳公司包裝。過了幾
      天被告有開支票給立安公司，再過三、四個月支票快到期
      時，被告才說東西係立安公司弄壞的，支票到期後兩造並
      到立安公司表示奇嘉萃取液係放在立安公司時，被立安公
      司的員工弄壞的，然吳昭明於本院審理時已否認奇嘉萃取
      液在立安公司已毀壞，而被告復無法提出其他證據證明奇
      嘉萃取液在立安公司處已毀壞，則被告抗辯奇嘉萃取液在
      立安公司處已毀壞，已難採信。況被告係在原告製造奇嘉
      萃取液後，過了三、四個月才向立安公司表示原告製造之
      奇嘉萃取液已毀壞，是縱在立安公司製造之奇嘉萃取液嗣
      後確已毀壞，惟究係何時毀壞，何人毀壞，何原因毀壞，
      被告並未舉證證明，被告既無法舉證證明原告在立安公司
      指導製造之奇嘉萃取液係因原告之過失而毀壞，則其抗辯
      ：原告在立安公司製造之奇嘉萃取液係因原告之過失而毀
      壞云云，亦不足採。
（五）綜上，原告交付予被告之奇嘉萃取液確可食用，且並無碳
      化現象，而原告復無告知被告奇嘉萃取液成份之義務，況
      且原告實際上已告知被告奇嘉萃取液之成份，則被告以原
      告交付之奇嘉萃取液食用安全性有問題，且有碳化現象，
      原告亦未告知被告奇嘉萃取液成份為由，依不完全給付類
      推給付不能之規定，請求解除系爭銷售合約，自屬無據。
（六）龍杏公司代工生產之液態物品是否為奇嘉萃取液？
（１）原告主張被告曾就龍杏公司代工生產之液態物品與原告會
      帳，並提出被告簽名之對帳單1份為證，被告雖不否認有
      於該對帳單上簽名，惟辯稱：那是原告寄放在我那邊，因
      為我嬸嬸把冰箱插頭拿掉，東西壞掉，原告要我賠償，我
      才寫這張資料云云（94年8月15日言詞辯論筆錄），經查
      ，上開對帳單僅簡略記載瓶數、天數及價格等，並未記載
      係被告損壞原告寄放之物品，原告要求被告賠償之事由，
      有對帳單1份在卷可稽，若被告所言屬實，上開對帳單係
      被告欲賠償原告之會算資料，依一般社會常情，兩造應會
      在該對帳單上記載兩造糾紛之緣由及解決方案，而不會如
      上開對帳單僅簡略記載瓶數、天數及價格。是從上開對帳
      單與一般民間貨款帳單記載方式相同，僅簡略記載瓶數、
      天數及價格，可知上開對帳單確係兩造貨款之對帳單。被
      告抗辯該對帳單係被告欲賠償原告之會算資料云云，不足
      採信。
（２）被告曾就龍杏公司代工生產之液態物品之貨款與原告會帳
      ，已如前述，被告復自承兩造之合作關係僅有系爭銷售合
      約，並無其他，顯見龍杏公司代工生產之液態物品亦係奇
      嘉萃取液。
（七）訴外人呂學詩、甲○○所銷售由龍杏公司代工之液態物品
      ，係原告或被告委託訴外人呂學詩、甲○○銷售？
（１）被告雖抗辯訴外人呂學詩、甲○○所銷售由龍杏公司代工
      之液態物品，係原告委託呂學詩、甲○○銷售云云，惟查
      ，依系爭銷售合約，原告僅負責提供奇嘉萃取液成品，被
      告則負責包裝、銷售，被告並取得台灣本島奇嘉萃取液單
      一銷售權，原告則僅擁有研究應用使用權，依該合約，原
      告在台灣本島並無銷售奇嘉萃取液之權利，是若原告違約
      銷售奇嘉萃取液予訴外人呂學詩、甲○○，被告在知悉原
      告違約情況下，豈會代原告向訴外人呂學詩、甲○○收取
      奇嘉萃取液之貨款？是應以原告主張訴外人呂學詩、甲○○所銷售由龍杏公司代工之液態物品，係被告委託訴外人
      呂學詩、甲○○銷售，較為可採。被告抗辯係原告委託訴
      外人呂學詩、甲○○銷售云云，不足採信。
（２）退步言之，縱認訴外人呂學詩、甲○○所銷售由龍杏公司
      代工之液態物品，係原告委託訴外人呂學詩、甲○○銷售
      ，惟被告既自承有代原告向訴外人呂學詩、甲○○收取貨
      款計19,600元，則原告本於委任之法律關係，請求被告給
      付該部分之貨款19,600元，亦屬有據。
六、綜上所述，原告提供材料由龍杏公司加工生產之液態物品確
    係奇嘉萃取液；訴外人呂學詩、甲○○所銷售由龍杏公司代
    工之液態物品，係被告或原告委託訴外人呂學詩、甲○○銷
    售，被告復不得以受詐欺及原告之給付係不完全付且不能補
    正為由，撤銷或解除系爭銷售合約，則原告本於系爭銷售合
    約及委任之法律關係，請求被告給付價金2,740,650元（000
    0000＋12 5850）及自起訴狀繕本送達之翌日即91年9月18日
    起至清償日止，按年息百分之五計算，為有理由，應予准許
    。
七、兩造各自陳明願供擔保，聲請宣告假執行或免為假執行，核
    均無不合，爰分別酌定相當之擔保金額准許之。
乙、反訴部分：
一、按被告於言詞辯論終結前，得在本訴繫屬之法院，對於原告
    提起反訴，民事訴訟法第259條定有明文。本件反訴原告既
    為本訴被告，則反訴原告對反訴被告提起反訴，於法自屬有
    據，應予准許。
二、反訴原告起訴主張：
（一）反訴被告迄今並未將奇嘉萃取液之藥品許可號交付反訴原
      告，依反訴被告之主張可知事實上奇嘉萃取液也沒有藥品
      核准字號，其給付已有不完全，業經反訴原告向反訴被告
      表示解除契約在案，反訴原告依法自得請求返還權利金1,
      900,000元。
（二）退一步言，縱使如反訴被告所主張奇嘉萃取液是食品（反
      訴原告否認），反訴被告履經稽催，所交代之奇嘉萃取液
      之明確成分竟兩次均不相同，其給付顯有瑕疵，此等瑕疵
      已然無法補正（依系爭銷售合約，反訴原告銷售代理已於
      91年5月31日屆滿，反訴被告至今皆未補正，已然無法補
      正），顯然並未依債之本旨為給付，業經反訴原告多次告
      知解除契約在案，特再次重申解除契約之意旨，反訴原告
      依法自得請求返還權利金。並聲明：反訴被告應給付反訴
      原告1,900,000元，及自反訴起訴狀繕本送達日起至清償
      日止，按年利率百分之五計算之利息。反訴原告願供擔保
      請准宣告假執行。
三、反訴被告則以：
（一）反訴被告所出售之奇嘉萃取液本即屬食品，當然不可能有
      藥品核准字號，反訴原告有參與萃取液之全部製造、包裝
      過程，其絕不可能不知萃取液為食品之理，且反訴被告於
      本件交易過程中從未有佯稱該萃取液為藥品而詐欺騙反訴
      原告之行為，亦經台灣台南地方法院刑事庭、台灣高等法
      院台南分院刑事庭判決反訴被告無罪確定在案，反訴被告
      並無給付不完全之情形，反訴原告主張解除契約請求返還
      權利金，顯無理由。
（二）系爭奇嘉萃取液之成份約有：冇骨消、蒲公英、雙柳廣、
      化石草、玉米鬚、人蔘、茶、散血草、金錢草、乳糖及玉
      米澱粉等，前經反訴被告於92年7月28日向台灣高等法院
      台南分院刑事庭陳報在卷。其主要成份即「雙柳廣（即鹼
      蝦花）」、「化石草（即貓鬚草）」、「散血草」，依行
      政院衛生署中藥委員會於2003年10月出版之台灣藥用植物
      資源名錄乙書之記載，該三種植物均屬可食用之青草，其
      他中草藥書藉亦多有記載，足見其亦屬民間常自行採取使
      用之青草，食用安全性顯然無虞。以上開三種青草為主要
      成份之奇嘉萃取液其安全性亦無庸置疑，反訴原告以此主
      張解除契約，顯無理由云云，資為抗辯。並聲明：反訴原
      告之訴駁回。如受不利判決，反訴被告願供擔保請准免予
      假執行。
四、兩造不爭執之事實：反訴原告有交付反訴被告奇嘉萃取液之
    權利金1,300,000元。
五、得心證之理由：
    本案有關反訴爭執之關鍵在於：反訴原告得否以反訴被告所
    給付之奇嘉萃取液係不完全給付為由，主張解除契約？經查
    ，反訴被告並未向反訴原告佯稱奇嘉萃取液係有核准字號之
    藥品以欺騙反訴原告；反訴被告交付予反訴原告之奇嘉萃取
    液確可食用，且並無碳化現象，而反訴被告復無告知反訴原
    告奇嘉萃取液成份之義務，況且反訴被告實際上已告知反訴
    原告奇嘉萃取液之成份，已如前述，則反訴原告以反訴被告
    迄今未將奇嘉萃取液之藥品許可號交付反訴原告；反訴被告
    交付予反訴原告之奇嘉萃取液食用安全性有問題，且有碳化
    現象，反訴被告迄未告知反訴原告奇嘉萃取液成份為由，依
    不完全給付類推給付不能之規定，解除系爭銷售合約，並請
    求反訴被告返還反訴原告權利金1,900,000元，及自反訴起
    訴狀繕本送達日起至清償日止，按年利率百分之五計算之利
    息，自屬無據，應予駁回。反訴原告之訴既經駁回，其假執
    行之聲請亦失所依附，應併予駁回。
丙、兩造其餘之主張及提出之攻擊防禦方法，均不影響本院所為
    之前開判斷，自無再予一一審論之必要，附此敘明。
丁、訴訟費用負擔之依據：民事訴訟法第78條。
中　　華　　民　　國　　94　　年　　12　　月　　21    日
                  民事第五庭    法　官　蘇正賢
以上正本係照原本作成
如對本判決上訴，須於判決送達後20日內向本院提出上訴狀
中　　華　　民　　國　　94　　年　　12　　月　　21    日
                                書記官　陳美萍
